【裁判字號】    90,易,775
【裁判日期】    900831
【裁判案由】    傷害
【裁判全文】
臺灣臺南地方法院刑事判決                            九十年度易字第七七五號
    公  訴  人  臺灣台南地方法院檢察署檢察官
    被      告  乙○○
    選任辯護人  洪梅芬
                楊惠雯
                黃雅琴律師
右列被告因傷害案件，經檢察官提起公訴（八十九年度偵字第一三一九五號)，本院
判決如左：
    主  文
乙○○傷害人之身體，處拘役伍拾玖日，如易科罰金以參佰元折算壹日。
    事  實
一、乙○○與甲○○係男女朋友關係；乙○○於民國八十九年十月六日上午五時許，
    在台南縣永康市○○路四０巷九八弄二三號甲○○租屋處房間內，竟基於普通傷
    害之故意，拉扯甲○○，復壓坐在甲○○身上，出手毆打甲○○頭部、眼睛等處
    ，致甲○○受有頭顱左側近眼眶皮下挫瘀傷、右頭部皮下瘀傷、左、右上臂皮下
    瘀傷、右膝皮下瘀傷之傷害。
二、案經甲○○告訴台南縣警察局永康分局報告台灣台南地方法院檢察署檢察官偵查
    起訴。
    理  由
一、訊據被告乙○○矢口否認有何傷害右揭犯行，辯稱：伊與告訴人有一、二次因唱
    歌發生爭執，爭執時有無發生拉扯以不復記憶，伊並未傷害告訴人，不知告訴人
    之傷勢如何形成云云。被告之選任辯護人之辯護意旨略以：告訴人就被告如何毆
    打伊、受傷部位、案發時間、本案發生之緣由等陳述前後矛盾，顯難證明被告確
    有對告訴人傷害之事實等語。惟查：(1)右揭事實，業據告訴人甲○○指訴綦詳，
    且被告前於九十年二月十四日檢察官偵訊時亦自承：「（檢察官問：對告訴意見
    ？）案發時我是和告訴人發生拉扯」、「事情隔很久，我不記得了，我記得只有
    和告訴人發生拉扯，而告訴人是有倒在地上」等語（詳偵卷），復於本院訊問時
    陳稱：「當天我有和她發生拉扯」、「（問：檢察官偵訊中所言你們有拉扯，是
    否實在？）實在，甲○○有倒在地上。當天是在甲○○住處發生爭執而拉扯，好
    像是我要她去唱歌，她不去」等語（詳本院九十年五月三日及同年六月二十八日
    訊問筆錄），足見案發當時當有激烈之肢體衝突，否則告訴人豈有因拉扯而倒在
    地上之理。(2)而告訴人受有如事實欄所示之傷害，亦有診斷證明書一紙附於警卷
    、偵查卷可稽，經核告訴人所提出之診斷證明書，告訴人之頭顱左側近眼眶皮下
    挫瘀傷、右頭部皮下瘀傷、左、右上臂皮下瘀傷、右膝皮下瘀傷，顯非普通拉扯
    受傷，且上開傷勢亦與告訴人指稱：「他就打我並拉我的手，被告是用手打我的
    臉，用他的腳跨坐在我身上，用手打我的臉及身體」等語（詳本院九十年八月二
    十日審判筆錄）相當，足認告訴人所受之上開傷害應確為被告拉扯及毆打所致。
    (3)雖被告之選任辯護人以告訴人之指訴前後不一，告訴人之指訴不可採等語置辯
    。然告訴人就被告毆打之方法、毆打之部位、案發之時間、與爭執發生之原因等
    指訴縱有些微出入，但就被告傷害之事實，則於警訊、偵訊及本院調查、審理時
    指稱如一，且人之記憶常因時間經過而受影響，細微節目不免參差，尚難因此認
    為告訴人之指訴不實。是被告辯稱未拉扯及毆打告訴人云云，顯係避重就輕之詞
    ，不足採信，本件事證明確，被告犯行洵堪認定，應依法論科。
二、核被告乙○○所為，係犯刑法第二百七十七條第一項之普通傷害罪。爰審酌被告
    之生活狀況、智識程度、手段、告訴人所受傷害之程度、犯罪後迄今尚未與告訴
    人達成民事和解及犯罪後態度等一切情狀，量處如主文所示之刑，並諭知易科罰
    金之折算標準，以示懲儆。
據上論斷，應依刑事訴訟法第二百九十九條第一項前段、刑法第二百七十七條第一項
、第四十一條第一項前段、罰金罰鍰提高標準條例第一條前段、第二條，判決如主文
。
本案經檢察官陳建弘到庭執行職務。
中      華      民      國    九十      年      八      月    三十一    日
                                  臺灣臺南地方法院刑事第一庭
                                          法  官  鄭  燕  璘
右正本證明與原本無異。
如不服本判決，應於判決送達後十日內，向本院提出上訴狀。（應附繕本）
                                          書記官  吳  信  助
中    華    民    國      九十        年       九     月        三      日
附錄本案論罪科刑法條全文：
刑法第二百七十七條
  傷害人之身體或健康者，處三年以下有期徒刑、拘役或一千元以下罰金。
  犯前項之罪，因而致人於死者，處無期徒刑或七年以上有期徒刑，致重傷者，處三
  年以上、十年以下有期徒刑。


司法院資訊處製作；財團法人民間司法改革基金會備份。
